臺灣士林地方法院刑事判決　　　　　　　　　　　　九十一年度簡上字第一三號
　　上　訴　人
　　即　被　告　乙○○
　　選任辯護人　陳兆瑛律師
右列上訴人因家庭暴力之傷害案件，不服本院九十一年度簡字第六０三號中華民國九
十一年五月三十一日第一審判決（聲請案號：九十一年度偵字第一七一三號），提起
上訴，本院管轄之第二審合議庭判決如左：
    主  文
上訴駁回。
    事  實
一、乙○○係甲○○之夫，為家庭暴力防治法第三條第一款規範之家庭成員，二人因
    外遇問題感情不睦，乙○○乃基於傷害之概括犯意，於民國九十一年一月十六日
    凌晨二時許，在台北市北投區○○○路一八０號一樓住處，以拳打腳踢之方式，
    毆打甲○○，致甲○○受有頸後處（聲請書誤載為頭後處）紅腫六×三公分、五
    ×０‧五公分、七×０．五公分、右肩部紅腫七×０‧五公分、三×０．五公分
    、右耳垂紅腫一×０‧五公分、左足底紅腫二×二公分並皮膚缺損一×０‧五公
    分之傷害。於同年月二十三日晚間，在上址要求甲○○出門，甲○○不肯，乙○
    ○乃基於同前傷害之概括犯意，拉住甲○○之手以口咬甲○○之左手指，致甲○
    ○掙脫時受有左手第四指０‧一×０‧一公分擦傷。
二、案經被害人甲○○訴由台北市政府警察局北投分局報請台灣士林地方法院檢察署
    檢察官偵查聲請簡易判決處刑。
    理  由
一、訊之被告乙○○矢口否認有右揭傷害犯行，惟查：
  （一）右揭犯罪事實，業據告訴人甲○○於警訊及偵查中指訴綦詳，核與證人即告
        訴人與被告之女兒魏明淋證稱「九十一年一月十六日凌晨二、三點，我還在
        看電視，我父親由外面回來，要與我母親吵架，我母親不理他，我父親就對
        她拳打腳踢，而一月二十三日也是晚上，時間我不記得，當天我父親要叫我
        媽出門，我媽不肯，我爸就拉我媽手用嘴咬她手指」、「（問：以上所言實
        在否？）均實在，平常我爸常常會毆打我媽」等情相符（見九十一年四月十
        日訊問筆錄），並有記載告訴人頸後處紅腫六×三公分、五×０‧五公分、
        七×０．五公分、右肩部紅腫七×０‧五公分、三×０．五公分、右耳垂紅
        腫一×０‧五公分、左足底紅腫二×二公分並皮膚缺損一×０‧五公分之傷
        害及左手第四指０‧一×０‧一公分擦傷之台北市立陽明醫院診斷書二紙在
        卷可參。
  （二）被告雖否認犯行並辯稱：證人魏明淋受告訴人之洗腦，證言不實，且一月十
        六日當天其與告訴人僅係拉扯，其並未出手毆打告訴人，如果真的出手毆打
        告訴人，何以告訴人未有瘀青？一月二十三日其亦未以口咬告訴人，如果是
        以口咬告訴人，何以未見齒痕云云？然查證人魏明淋係六十五年六月二十五
        日生，乃成年之人，並非稚齡年幼不辨是非之兒童，且與被告亦為父女至親
        ，被告空言指稱證人魏明淋受告訴人洗腦而證言不實云云，實難憑採。況肌
        膚遭受外力毆擊，其復原過程，係先經紅腫，繼而擴散瘀青，再逐漸淡去，
        此係法醫學之常識，且依診斷證明書所記載，告訴人係於一月十六日當日立
        即前往醫院就診驗傷，是以當時僅見紅腫尚未見瘀青，乃與經驗相符，被告
        以診斷證明書未見瘀青記載而否認毆打告訴人，顯不足採。而被告拉住告訴
        人之手，以口咬告訴人手指，告訴人本能反應必會掙脫，參諸其所受傷勢僅
        為左手第四指０‧一×０‧一公分擦傷，應係告訴人尚未遭被告牙齒用力咬
        合時極力掙脫所致，被告以告訴人手指未留有齒痕而否認以口咬告訴人手指
        成傷，亦不足採。
  綜上所述，被告所辯核均係卸責之詞，不足採信。事證明確，被告犯行洵堪認定，
  應依法論科。
二、核被告所為，係犯刑法第二百七十七條第一項之傷害罪。被告先後二次傷害犯行
    ，時間緊接，所犯構成要件相同，顯係基於概括犯意而為，應論以連續犯一罪，
    並加重其刑。原審援引刑事訴訟法第四百四十九條第一項、第三項、第四百五十
    四條第二項、刑法第五十六條、第二百七十七條第一項、第四十一條第一項前段
    ，罰金罰鍰提高標準條例第一條前段、第二條，判處被告拘役五十日，如易科罰
    金，以三百元折算一日，認事用法及量刑並無不當，且被告迄今仍否認犯行，毫
    無悔意，參酌證人魏明淋所言，被告平日即常有毆打告訴人之行為，顯非無再犯
    之虞，本院認不宜予以緩刑宣告，被告提起上訴，否認傷害犯行及請求宣告緩刑
    云云，核均非可採，其上訴為無理由，應予駁回。
據上論斷，應依刑事訴訟法第四百五十五條之一第一項、第三項、第三百六十八條，
判決如主文。
本案經檢察官劉異海到庭執行職務。
中      華      民      國      九十一      年      十      月    九    日
                                    臺灣士林地方法院刑事第四庭
                                              審判長法  官  謝  靜  恆
                        法  官  王  俊  雄
                                                    法  官  洪  慕  芳
右正本證明與原本無異。
本件判決不得上訴。
                                                    書記官  田  汲  雷
中      華      民      國      九十一      年      十      月   十四   日
